臺灣板橋地方法院刑事判決　　　　　　　　　　　　　九十年度易字第三八二一號
　　公　訴　人　臺灣士林地方法院檢察署檢察官
　　被　　　告　乙○○
右列被告因侵占案件，檢察官聲請簡易判決處刑（臺灣士林地方法院檢察署九十年度
偵緝字第五五七號）後，臺灣士林地方法院認不得以簡易判決處刑，改依通常程序審
理，判決管轄錯誤移送本院，本院判決如左：
    主  文
乙○○意圖為自己不法之所有，而侵占遺失物，處罰金貳仟元，如易服勞役以佰元
折算壹日。
    事  實
一、乙○○意圖為自己不法之所有，於民國八十九年十月初某日下午五、六時許，在
    臺北縣泰山鄉○○路路旁 (聲請簡易判決處刑書載為八十九年十月間某日，在不
    詳地點) ，拾獲甲○○所遺失之銘傳大學學生證一張，並予以侵占據為己有。嗣
    於八十九年十二月七日晚上八時十分許，在臺北市○○○路捷運站前為警盤檢時
    查獲。
二、案經台北市政府警察局大同分局報請臺灣士林地方法院檢察署檢察官向臺灣士林
    地方法院聲請簡易判決處刑，臺灣士林地方法院認不得以簡易判決處刑，改依通
    常程序審理，判決管轄錯誤，移送本院。
    理  由
一、訊據被告乙○○固坦承於右揭時地拾得甲○○之銘傳大學學生證之事實，惟否認
    有何侵占之犯行，辯稱：伊因有想要還，但不知如何聯絡失主，所以放在身上就
    忘了云云。經查：上開銘傳大學學生證確係甲○○於八十九年九月十三日所遺失
    之物，業經被害人甲○○於警訊時指述甚明，且有贓物認領保管收據一紙附卷可
    稽。被告既明知上開甲○○之學生證屬他人所遺失之物，竟仍將之拾起後，長期
    隨身攜帶，迄遇警盤檢時始為警查知上情，足見其有侵占該學生證據為己有之犯
    意甚明。況且，被告若果欲將該學生證歸還於失主，大可將學生證寄還於銘傳大
    學，其謂不知如何聯絡失主故放在身上云云，顯無足取，從而，事證明確，被告
    侵占遺失物之犯行洵堪認定。
二、核被告所為，係犯刑法第三百三十七條之侵占遺失物罪。爰審酌被告之素行狀況
    、犯罪動機、目的、手段、所生危害及犯罪後態度等一切情狀，量處如主文所示
    之刑，並諭知易服勞役之折算標準。
據上論斷，應依刑事訴訟法第四百五十二條、第二百九十九條第一項前段，刑法第三
百三十七條、第四十二條第二項，罰金罰鍰提高標準條例第一條前段、第二條，判決
如主文。
本案經檢察官洪家原到庭執行職務。
中      華      民      國    九十一    年      一      月      三      日
                                臺灣板橋地方法院刑事第五庭
    法  官    戴   嘉   清
右正本證明與原本無異
如不服本判決應於送達後十日內向本院提出上訴狀
                                    書記官    陳   春   銘
中      華      民      國    九十一    年      一      月       七     日
附錄本案論罪科刑法條：
刑法第三百三十七條
意圖為自己或第三人不法之所有，而侵占遺失物、漂流物或其他離本人所持有之物者
，處五百元以下罰金。
